# 无形资产

提问人：jangyanbo 时间：2017-06-05 10:24:37
陈老师好！关于无形资产的问题向您请教 母公司研发形成的无形资产（研发费用在母公司核算，）在研发完成后其软件著作权登记在子公司上，我的问题是 1 、这种情况是否应视同对子公司的资本性投资呢 2 、目前子公司账面上没有无形资产的账面数额（当时也未经评估），目前子公司的股东打算转让对其子公司的股权（ 100 持股），我的问题是如果视同母公司对子公司的资本性投入性质的，当时没有评估，目前股权转让对其进行了估值 300 万元，如对子公司审计，如果考虑子公司无形资产的入账价值呢，是不考虑，还是要作为前期差错更正事项进行会计处理呢（子公司的账面尚无任何其他资产负债项目），如果作为前期差错更正事项处理，当时登记时的入账价值如何考虑呢！

回答人：chenyiwei
1 、是。 2 、因为“子公司的账面尚无任何其他资产负债项目”，所以可以合理判断该子公司的股权转让之所以可以卖出 300 万，就是因为母公司以该软件著作权对子公司进行资本性投入。也就是该软件的公允价值是 300 万元。但该 300 万元是目前的公允价值而不是当初投入时的公允价值，所以理论上应按前期差错处理。为简化起见，子公司账面上确认无形资产和资本公积的金额可以按照母公司的资本化开发支出确定。

提问人：jangyanbo 时间：2017-06-05 11:01:58
陈老师好！母公司但是研究开发的时候都是费用化处理的，没有资本化金额！这种情况如何考虑子公司的入账价值呢

回答人：chenyiwei
这样，无偿转给子公司时，子公司的入账金额可以为零。

提问人：jangyanbo 时间：2017-06-05 11:15:09
陈老师好！母公司但是全部费用话，在逻辑上是因为不能证明无形资产是否对自己有用才费用话，这种情况下我理解子公司也可以不做账面价值处理，在逻辑上是符合逻辑的，因为不能清晰的判断无形资产未来的收益性事实上就不能用货币清晰的计量无形资产价值，不具备会计核算前提子公司可以不计量。但是随时间的推移资本化投入子公司时可清晰的进行估值时就可能导致子公司的账面价值不计量就会形成大的差错呀，这种情况还要不入账吗陈老师

回答人：chenyiwei
母公司的研发支出和无形资产投入子公司并不是在同一期间发生的。研发支出发生时其前景可能还不明朗，所以费用化较为谨慎；后续投入子公司时，已经研发成功，其未来经济效益较为明确。所以子公司接受投入时可以估值。

提问人：呼叫帮助 时间：2017-08-05 10:48:28
审计发现，部分公司在研究开发的时候时直接费用化处理，有的放在研发支出中核算，我就分不清在那种情况下进费用，哪种情况下进研发支出核算？

回答人：chenyiwei
请参考《瑞华研究 2010 ～ 2016 汇编》之“问题1-2-1（研究开发支出资本化／费用化判断的一般分析思路）”。

提问人：跨度防护 时间：2017-10-30 10:17:16
请教陈版：审计IPO企业时，如何确定无形资产-专利权的真实使用情况，似乎只能根据企业介绍用于何种研发项目，进而确定其是否实际使用？

回答人：chenyiwei
需结合具体情况讨论有针对性的处理方法，包括可能需要利用行业专家协助工作。另外，企业是否继续投入该专利权的改进研发，也可以作为该无形资产的使用情况和为本企业带来未来经济利益能力的佐证。